# 房屋建筑物的折旧问题

提问人：天之 蓝 2022 时间：2022-07-28 09:23:52
房屋建筑物自建已经完工，该房屋用途是厂房，用于放产线的车间，该厂房已经完工，在产线未到货或者产线到货调试状态下，该厂房的折旧是按照未使用的产房计入管理费用还是在建工程？另外产线已调试好，可以生产产品，厂房折旧在计入制费吗？

回答人：chenyiwei
1 、投产前厂房折旧按照未使用的产房计入管理费用。
2 、生产线投产后，厂房的折旧计入制造费用，最终计入产品成本。

提问人：天之 蓝 2022 时间：2022-08-02 19:59:01
还需请教陈版，这个产线在在建期间，这个房屋的折旧是计入管理费用还是计入产线的在建工程?

回答人：chenyiwei
两种观点均有，也都可以接受，但更倾向于计入管理费用处理。